# 求助陈版主,,公司与员工((销售人员))签代理销售协议是否可以按净额确认收入??

提问人：leld 时间：2020-09-08 10:59:00
公司正在做尽调要筹备IPO,在 2018 年的时候存在这种情况.公司与员工(销售人员)签代理协议,在没有分支机构的地区销售产品,假设公司与员工签的销售价格是 700 元/件,员工对外销售的价格是 1000 元/件,每周以 700 元/件的金额回款至公司账户.
现在事务所的建议是,按照 1000 元确认收入,调整以前年度收入,差额 300 元补提薪酬.有什么方式或者作发,可以认定,按照净额(即 700 元)确认收入吗? 个税,但是增值税 不太想补了,非常感谢.

回答人：chenyiwei
由于销售人员是公司员工，表明其推销的业务行为是在本企业主导或控制下的职务行为，员工赚取的差价实质上是职工薪酬的一部分，公司的销售客户不是员工而是实际购买商品的最终客户，因此公司应按照最终客户购买的价款计量收入，同时将员工获得的价差确认为销售费用（工资）和应付职工薪酬。